臺灣高等法院刑事裁定
109年度聲字第4035號
聲  請  人  臺灣高等檢察署檢察官
受  刑  人  林秀雄



上列聲請人因受刑人數罪併罰有二裁判以上，聲請定其應執行之
刑（109年度執聲字第2010號），本院裁定如下：
    主  文
林秀雄犯如附表所示各罪所處之刑，應執行有期徒刑陸年陸月。
    理  由
一、聲請意旨略以：受刑人林秀雄因違反毒品危害防制條例等數
    罪，先後經判決確定如聲請書附表，應依刑法第53條、第50
    條第1項第1款、第2項、第51條第5款規定，定其應執行之刑
    ，其中原得易科罰金之罪部分，並經聲請人依刑法第50條第
    2項以臺灣桃園地方檢察署依102年1月23日修正刑法第50條
    調查受刑人是否聲請定應執行刑調查表求為與表列其他不得
    易科罰金之罪併合處罰，爰依刑事訴訟法第477條第1項聲請
    裁定等語。
二、按裁判確定前犯數罪者，併合處罰之，而數罪併罰有二以上
    裁判者，應定其應執行之刑，其宣告多數有期徒刑者，於各
    刑中之最長期以上，各刑合併之刑期以下，定其刑期，但不
    得逾30年，刑法第50條、第51條第5款、第53條分別定有明
    文。刑法第50條規定為：「裁判確定前犯數罪者，併合處罰
    之。但有下列情形之一者，不在此限：一、得易科罰金之罪
    與不得易科罰金之罪。二、得易科罰金之罪與不得易服社會
    勞動之罪。三、得易服社會勞動之罪與不得易科罰金之罪。
    四、得易服社會勞動之罪與不得易服社會勞動之罪。（第一
    項）」、「前項但書情形，受刑人請求檢察官聲請定應執行
    刑者，依第51條規定定之。（第二項）」，對於裁判前犯數
    罪，而有該條第1項但書各款所列情形，除受刑人請求檢察
    官聲請定應執行刑者外，不得併合處罰，是依上開規定，於
    前所犯數罪兼有得易科罰金之罪與不得易科罰金之罪時，是
    否依刑法第51條定應執行刑，繫乎受刑人請求與否，而非不
    問受刑人利益與意願，一律併合處罰。次按刑事訴訟法第37
    0條第2項、第3項，已針對第二審上訴案件之定應執行之刑
    ，明定有不利益變更禁止原則之適用，於分屬不同案件之數
    罪併罰有應更定執行刑者，本於同為定刑裁定應為相同處理
    之原則，法院於裁定定應執行之刑時，自仍應有不利益變更
    禁止原則法理之考量，亦即另定之執行刑，其裁量所定之刑
    期，不得較重於前定之執行刑加計後裁判宣告之刑之總和，
    否則即與法律秩序理念及法律目的之內部界限有違（最高法
    院103年度第14次刑事庭決議及最高法院93年度台非字第192
    號判決意旨參照）。至數罪併罰中有已執行完畢之部分，嗣
    後與他罪合併定應執行刑者，僅係確定後由檢察官換發執行
    指揮書執行應執行刑，其前已執行之有期徒刑部分如何扣除
    之問題，非謂即不符數罪併罰要件（最高法院105年度台抗
    字第532號裁定意旨參照）。
三、經查：本件受刑人林秀雄因違反毒品危害防制條例等數罪，
    先後經判決確定如附表所示之刑，且各該罪均係在附表編號
    1所示之罪判決確定前所犯，並以本院為其犯罪事實最後判
    決法院，又附表編號1至5所示之罪得易科罰金，與編號6至1
    3所示之罪不得易科罰金，依刑法第50條第1項但書規定，本
    不得併合處罰，惟經受刑人請求檢察官聲請定其應執行刑，
    此有受刑人民國109年9月24日親筆簽名並按指印之臺灣桃園
    地方檢察署依102年1月23日修正刑法第50條調查受刑人是否
    聲請定應執行刑調查表附卷（見本院卷第15頁）可稽，合於
    刑法第50條第2項規定，是檢察官依受刑人請求而聲請定其
    應執行刑，本院審核認其聲請為正當，再者，受刑人所犯附
    表編號1至5所示之罪，前經本院108年度抗字第68號裁定定
    應執行刑有期徒刑1年1月確定（附表編號1至3所示之罪，前
    經臺灣桃園地方法院（下稱桃園地院）107年度桃簡字第730
    號判決定應執行刑有期徒刑6月確定），而附表編號6至13所
    示之罪，前亦經桃園地院108年度原訴字第29號判決定應執
    行刑有期徒刑5年7月確定（本院案號：109年度上訴字第919
    號），有本院前案紀錄表附卷可稽，則參照前揭說明，本院
    就附表所示各罪再定應執行刑時，自應受上開裁判所定應執
    行刑總和之內部界限所拘束，爰依前揭法條規定及實務見解
    ，並參酌上開各罪宣告刑總和上限、各刑中最長期，審酌受
    刑人犯罪情節及行為次數，就其所犯前揭各罪為整體非難評
    價，定如主文所示之應執行刑。再者，數罪併罰中一罪依刑
    法規定得易科罰金者，若因與不得易科罰金之他罪併合處罰
    而結果不得易科罰金，原得易科罰金部分所處之刑，自亦無
    庸為易科罰金折算標準之記載（司法院大法官釋字第144號
    、第679號解釋意旨參照），準此，本件受刑人所犯附表編
    號1至5與6至13所示之罪，雖係分屬得易科罰金與不得易科
    罰金，惟經合併處罰結果，本院於定其應執行刑時，自無庸
    為易科罰金折算標準之記載，併予敘明。
據上論斷，應依刑事訴訟法第477條第1項，刑法第53條、第51條
第5款、第50條第1項但書第1款、第2項，裁定如主文。
中　　華　　民　　國　　109 　年　　10　　月　　15　　日
　　　　　　      刑事第七庭  審判長法　官  孫惠琳
　　　　　　　　　　　　　　　　　  法　官  王惟琪
　　　　　　　　　　　　　　　　　  法　官  連雅婷
以上正本證明與原本無異。
如不服本裁定，應於收受送達後5日內向本院提出抗告狀。
                                    書記官  潘文賢
中　　華　　民　　國　　109 　年　　10　　月　　16　　日

附表：受刑人林秀雄定應執行刑案件一覽表
編　　　　　號  1 2 3 罪　　　　　名  毒品危害防制條例 毒品危害防制條例 毒品危害防制條例 宣　　告　　刑  有期徒刑2月 有期徒刑3月 有期徒刑3月 犯　罪　日　期  107/01/03 107/01/17 107/01/05 偵查(自訴)機關 年　度　案　號  桃園地檢107毒偵514號等 桃園地檢107毒偵514號等 桃園地檢107毒偵514號等 最　後 事實審 法院 桃園地院 桃園地院 桃園地院  案號 107年度桃簡字第730號 107年度桃簡字第730號 107年度桃簡字第730號  判決日期 107/04/17 107/04/17 107/04/17 確　定 判　決 法院 桃園地院 桃園地院 桃園地院  案號 107年度桃簡字第730號 107年度桃簡字第730號 107年度桃簡字第730號  判決確定日期 107/05/16 107/05/16 107/05/16 是否為得易科罰金之案件  是 是 是     備註  附表編號1至5所示之罪經本院108年度抗字第68號裁定定應執行刑有期徒刑1年1月確定。   

編　　　　　號  4 5 6 罪　　　　　名  毒品危害防制條例 毒品危害防制條例 毒品危害防制條例 宣　　告　　刑  有期徒刑4月 有期徒刑5月 有期徒刑3年10月 犯　罪　日　期  107/02/01 107/04/22 107/03/11 偵查(自訴)機關 年　度　案　號  桃園地檢107毒偵1169號 桃園地檢107毒偵2901號 桃園地檢107偵22822號等 最　後 事實審 法院 桃園地院 桃園地院 臺灣高院  案號 107年度桃簡字第888號 107年度桃簡字第1489號 109年度上訴字第919號  判決日期 107/06/19 107/08/14 109/06/11 確　定 判　決 法院 桃園地院 桃園地院 臺灣高院  案號 107年度桃簡字第888號 107年度桃簡字第1489號 109年度上訴字第919號  判決確定日期 107/07/17 107/09/17 109/08/31 是否為得易科罰金之案件  是 是 否  備註   附表編號1至5所示之罪經本院108年度抗字第68號裁定定應執行刑有期徒刑1年1月確定。  附表編號6至13所示之罪經桃園地院108年度原訴字第29號判決定應執行刑有期徒刑5年7月確定（本院案號：109年度上訴字第919號）。 

編　　　　　號  7 8 9 罪　　　　　名  毒品危害防制條例 毒品危害防制條例 毒品危害防制條例 宣　　告　　刑  有期徒刑3年8月 有期徒刑3年8月 有期徒刑3年7月 犯　罪　日　期  107/03/17 107/03/19 107/03/20 偵查(自訴)機關 年　度　案　號  桃園地檢107偵22822號等 桃園地檢107偵22822號等 桃園地檢107偵22822號等 最　後 事實審 法院 臺灣高院 臺灣高院 臺灣高院  案號 109年度上訴字第919號 109年度上訴字第919號 109年度上訴字第919號  判決日期 109/06/11 109/06/11 109/06/11 確　定 判　決 法院 臺灣高院 臺灣高院 臺灣高院  案號 109年度上訴字第919號 109年度上訴字第919號 109年度上訴字第919號  判決確定日期 109/08/31 109/08/31 109/08/31 是否為得易科罰金之案件  否 否 否  備註   附表編號6至13所示之罪經桃園地院108年度原訴字第29號判決定應執行刑有期徒刑1年1月確定（本院案號：109年度上訴字第919號）。   

編　　　　　號  10 11 12 罪　　　　　名  毒品危害防制條例 毒品危害防制條例 毒品危害防制條例 宣　　告　　刑  有期徒刑3年9月 有期徒刑3年7月 有期徒刑3年7月 犯　罪　日　期  107/04/03 107/04/03 107/04/10 偵查(自訴)機關 年　度　案　號  桃園地檢107偵22822號等 桃園地檢107偵22822號等 桃園地檢107偵22822號等 最　後 事實審 法院 臺灣高院 臺灣高院 臺灣高院  案號 109年度上訴字第919號 109年度上訴字第919號 109年度上訴字第919號  判決日期 109/06/11 109/06/11 109/06/11 確　定 判　決 法院 臺灣高院 臺灣高院 臺灣高院  案號 109年度上訴字第919號 109年度上訴字第919號 109年度上訴字第919號  判決確定日期 109/08/31 109/08/31 109/08/31 是否為得易科罰金之案件  否 否 否  備註   附表編號6至13所示之罪經桃園地院108年度原訴字第29號判決定應執行刑有期徒刑1年1月確定（本院案號：109年度上訴字第919號）。   

編　　　　　號  13 罪　　　　　名  毒品危害防制條例 宣　　告　　刑  有期徒刑3年8月 犯　罪　日　期  107/03/17 偵查(自訴)機關 年　度　案　號  桃園地檢107偵22822號等 最　後 事實審 法院 臺灣高院  案號 109年度上訴字第919號  判決日期 109/06/11 確　定 判　決 法院 臺灣高院  案號 109年度上訴字第919號  判決確定日期 109/08/31 是否為得易科罰金之案件  否  備註   附表編號6至13所示之罪經桃園地院108年度原訴字第29號判決定應執行刑有期徒刑1年1月確定（本院案號：109年度上訴字第919號）。